【裁判字號】    98,勞訴,1
【裁判日期】    991227
【裁判案由】    給付資遣費 等
【裁判全文】
臺灣高雄地方法院民事判決               98年度勞訴字第1號
原      告  楊仁德
            田素惠
            林樺
            石世奇
            林恒民
            王怡閔
            吳忠明
            楊博仁
            陳薇妃
            陳秀如
上十人共同
訴訟代理人  林鴻駿律師
被      告  興益科技股份有限公司
法定代理人  柯文釗
訴訟代理人  蔡仙女
上列當事人間請求給付資遣費等事件，本院於民國99年12月13日
言詞辯論終結，判決如下：
    主  文
被告應給付原告如附表一所示之金額與利息。
原告其餘之訴駁回。
訴訟費用由被告負擔五分之四，餘由原告負擔。
本判決第一項於原告以附表二之金額為被告供擔保後，得假執行
。但被告如以附表三免為假執行擔保金額欄中所示之金額供擔保
後，得免為假執行。
原告其餘假執行之聲請駁回。
    事實及理由
壹、程序事項：
一、本件被告經合法通知，未於言詞辯論期日到場，又核無民事
    訴訟法第386 條各款所列情形，爰依原告之聲請，由其一造
    辯論而為判決。
二、按解散之公司，除因合併、破產而解散者外，應行清算；解
    散之公司於清算範圍內，視為尚未解散；公司經中央主管機
    關撤銷或廢止登記者，準用前3 條之規定，公司法第24條、
    第25條、第26條之1 分別定有明文。是以公司經撤銷登記，
    應行清算程序，且必至清算終結後，其公司之法人人格始行
    消滅。經查，被告業由高雄市政府於民國97年12月17日以高
    市府建二公字第09700781640 號函解散登記，且被告於97年
    12月30日向本院呈報，由被告之股東會選任柯文釗擔任清算
    人，經本院以98年度審司字第2 號案件（下稱系爭清算案件
    ）受理中，迄今尚未清算完結乙節，有被告之股份有限公司
    變更登記表（見本院卷一第208 頁）在卷可查，及本院依職
    權調閱系爭清算案件卷宗核閱無訛，足認被告之現務尚未了
    結，其法人格尚未消滅，自屬有當事人能力，且依公司法第
    322 條第1 項但書及第8 條第2 項規定，公司之清算人得由
    股東會選任，清算人於執行職務範圍內，為公司負責人，故
    柯文釗為被告之法定代理人，合先敘明。
三、按訴狀送達後，原告不得將原訴變更或追加他訴。但擴張或
    減縮應受判決事項之聲明者，不在此限，民事訴訟法第255
    條第1 項第3 款定有明文。經查，本件原告起訴時，係請求
    被告給付原告合計新臺幣（下同）1,259,295 元，及自起訴
    狀繕本送達翌日即97年7 月10日起至清償日止，按週年利率
    5 ％計算之遲延利息。嗣於98年3 月5 日具狀，就對被告請
    求之本金部分減縮聲明為：被告應給付原告合計1,258,166
    元（見本院卷一第217 頁）。查原告減縮訴之聲明，合於法
    律規定，應予准許。
貳、實體事項
一、原告主張：原告楊仁德、田素惠、林樺、石世奇、林恒民
    、王怡閔、吳忠明、楊博仁、陳薇妃及陳秀如分別於附表三
    所示期間受僱於被告擔任作業員，詎被告為逼迫原告離職及
    變相減薪，未經原告同意，即於97年2 月29日召開會議通知
    原告將自97年3 月起擴大實施無薪休假制度，致原告薪資減
    少如附表四「無薪休假被扣薪」欄所示金額，且被告另於97
    年3 月28日發布人事令，片面自97年4 月7 日起將原告自大
    夜班調至日班任職，使原告每月薪資驟減約7,150 元，致陳
    薇妃及陳秀如之薪資因此低於17,280元之基本工資。被告未
    經原告同意，即施行無薪休假及擅自調動原告工作班別之政
    策，已違反兩造勞動契約、勞動基準法（下稱勞基法）第21
    條第1 項及勞基法施行細則第2 、3 款之規定，原告乃於97
    年4 月8 日依勞基法第14條第1 項第6 款之規定，終止兩造
    之勞動契約，被告自應給付原告如附表四所示之資遣費、預
    告工資及無薪休假被扣除之薪資。為此，爰依勞基法第14條
    第4 項、第16條、第17條、第21條之規定，提起本件訴訟等
    情。並聲明：(一)被告應給付原告如附表四「請求金額」欄所
    示金額，及自97年7 月10日起至清償日止，按週年利率5 ％
    計算之遲延利息。(二)願供擔保，請准宣告假執行。
二、被告則以：被告自92年間起即經員工（含原告）同意而實施
    無薪休假制度，原告未曾異議，且自動排休假，並無強制原
    告無薪休假之情事。又被告因營業虧損，為減少成本支出，
    乃於97年3 月28日公告，自同年4 月7 日起將原告之班別由
    大夜班調整至早班，雖造成原告無法領取大夜班津貼，但未
    因此減少原告薪資，況被告於調整原告班別前，已徵詢原告
    之意見，惟原告均未表示意見，未料原告自97年4 月7 日起
    故意曠職，致被告生產損失，被告始於97年4 月10日依勞基
    法第12條第1 項第6 款規定解僱原告，原告自不得請求給付
    資遣費及預告工資等語資為抗辯。並聲明：(一)原告之訴駁回
    。(二)如受不利判決，願供擔保，請准免為假執行之宣告。
三、兩造不爭執事項：
  (一)原告各於附表所示期間任職於被告公司。
  (二)被告公司確有實施無薪休假制度。
  (三)原告因休無薪假，遭被告扣薪金額如附表四「無薪休假被扣
    薪」欄所示金額
  (四)原告為被告製造部大夜班人員，被告於97年3 月28日公告（
    下稱97年3 月28日公告）製造部大夜班人員自同年4 月7 日
    起全員調整為早班，原告即於97年4 月7 日以被告有勞基法
    第14條第1 項第6 款之情事，發函終止與被告之勞動契約。
  (五)被告於97年4 月10日以原告自97年4 月7 日起至97年4 月10
    日止，連續曠職3 日為由，依勞基法第12條第1 項第6 款之
    規定，終止與原告之勞動契約。
  (六)原告之年資基數及平均月薪資均如附表四「年資基數」欄及
    「月平均薪資」欄所示。
  (七)如原告可請領資遣費，數額如附表四「資遣費」欄所示。
四、爭執事項：
  (一)原告依勞基法第14條第1 項第6 款規定，終止兩造間之勞動
    契約，是否合法？
  (二)原告請求被告給付資遣費及預告工資，有無理由？如可請求
    預告工資，金額若干？
  (三)原告請求被告給付無薪休假被扣薪資，有無理由？
五、茲就兩造之爭點，析述本院得心證之理由如下：
  (一)原告依勞基法第14條第1 項第6 款規定，終止兩造間之勞動
    契約，是否合法？
    1.按勞動契約係約定勞雇關係之契約；雇主違反勞動契約或
      勞工法令，致有損害勞工權益之虞者，勞工得不經預告終
      止契約；工資由勞雇雙方議定之，勞基法第2 條第6 款、
      第14條第1 項第6 款、第21條第1 項前段分別定有明文。
      又觀之勞動基準法施行細則第7 條之規定，可知勞動契約
      之約定應包括：工作場所及應從事之工作有關事項。
      工作開始及終止之時間、休息時間、休假、例假、請假及
      輪班制之換班有關事項。工資之議定、調整、計算、結
      算及給付之日期與方法有關事項。有關勞動契約之訂定
      、終止及退休有關事項。資遣費、退休金及其他津貼、
      獎金有關事項。勞工應負擔之膳宿費、工作用具費有關
      事項。安全衛生有關事項。勞工教育、訓練有關事項
      。福利有關事項。災害補償及一般傷病補助有關事項
      。應遵守之紀律有關事項。獎懲有關事項。其他勞
      資權利義務有關事項。換言之，「勞動契約」係僱主與勞
      工就工作內容及薪資對價達成意思合致之契約，故工作時
      數、工資數額及請領方法自屬勞動契約之重要內容。從而
      ，僱主如未經勞工同意，逕片面變更勞動契約所定之給付
      條件，而拒不履行原契約所定之給付義務，僱主不僅應負
      民法債務不履行之損害賠償責任，勞工更非不得依勞基法
      第14條第1 項第6 款之規定，逕行終止勞動契約，合先敘
      明。
    2.原告分別於附表四「服務年資」欄所示時間受僱於被告，
      且均擔任被告製造部大夜班人員，又被告之工作制度係固
      定班制乙節，為兩造所不爭（見本院卷一第165 頁反面、
      204 頁），則原告與被告成立勞動契約之際，兩造即合意
      工作時段為大夜班，並依大夜班之給薪方式領薪，亦即原
      告之薪資有包括被告之「大夜班津貼」應為兩造勞動契約
      之範疇。另參酌大夜班之工作時間多係自夜晚起至清晨時
      段止，衡諸常情，該等期間均為常人睡眠期間，如熬夜工
      作，將影響原告之各項生理狀態，倘又長期為之，亦有致
      生危害原告健康之虞，惟原告仍甘以違背正常作息而應徵
      此時段之工作，無非係冀求獲取高於日間正常工作時段之
      薪資，此由原告於書狀中強調「被告此等調動造成原告薪
      資減少4 分之1 ，平日生活作息大幅變動，對原告家庭生
      活之影響可謂至深且鉅」等語益明（見本院卷一第141 頁
      ），顯見原告應係為賺取較豐渥薪資而自願從事大夜班工
      作，足證「藉大夜班之工作時段與內容以賺取較高額對價
      之薪資」實屬原告受僱被告之重要勞動條件，則該條件既
      為兩造於勞動契約成立之際所約定，自不容任何一方未經
      他方之同意，即任意變更或修改該勞動條件。
    3.被告雖辯稱因連續虧損，為降低成本，始將原告工作時段
      調整為早班，且已事先徵詢原告之意見，然原告未曾表示
      異議云云，固提出97年3 月28日公告為證（見本院卷一第
      132 頁）。惟查，觀之97年3 月28日公告之內容，僅載有
      「因公司製造部大夜班人員至目前08年3 月28日為止僅剩
      13人（含製造課1 人）公司考量各項成本（水電、冷氣、
      管理－等因素），故將於08年4 月7 日起製造部大夜班人
      員，全員調整為早班，請各位同仁能配合公司政策」等語
      ，尚難僅憑97年3 月28日公告之內容，即推認被告就調整
      原告工作時段乙事，業已徵詢原告之意見，並獲得原告之
      同意無訛。況被告於97年3 月28日公告，將自同年4 月7
      日起調整原告為早班人員，原告即於97年4 月7 日以被告
      有勞基法第14條第1 項第6 款之情事，發函終止與被告之
      勞動契約乙節，為兩造所不爭，顯見原告係於被告實施調
      班政策之當日即97年4 月7 日，即以寄發存證信函方式，
      通知被告終止兩造之勞動契約，並自斯時起拒絕為被告提
      供勞務，自難認原告就被告之調動政策有同意之意思，被
      告上開所辯，自不足採。而原告「藉大夜班之工作時段與
      內容以賺取較高額對價之薪資」係兩造之重要勞動條件乙
      節，業如上述，則該勞動條件既屬兩造勞動契約之主要給
      付內容，被告未經原告同意，片面變更上開勞動條件，自
      難認被告之變更係合於法定要件而得拘束原告。
    4.被告另辯原告領取之「大夜班津貼」，非屬工資，故原告
      調班後之薪資未減少云云，雖提出被告之「津貼一覽表」
      為憑（見本院卷一第131 頁）。惟按勞基法施行細則第10
      條雖規定：本法第2 條第3 款所稱之其他任何名義之經常
      性給與，係指左列各款以外之給與：『‧‧‧九差旅費、
      差旅津貼、交際費、夜點費及誤餐費。』惟其給付究屬工
      資抑係該條所定之給與，仍應具體認定，不因形式上所用
      名稱為何而受影響‧‧‧士林紙業公司之工廠為24小時運
      作，採3 班制，3 班制之員工均須輪值中、夜班等情，為
      兩造所不爭，則勞工於夜間工作，非偶而為之，參以該公
      司因中、夜班工作者之工作時間與日班工作者不同，對於
      三班制勞工均另給與是項報酬，該項給付係勞工於中、夜
      間工作之對價，且為經常性之給與，自應列為平均工資，
      最高法院89年度臺上字第1590號判決意旨參照。是依勞基
      法第2 條第3 款之規定，工資係勞工因工作而獲得之報酬
      ，包括獎金、津貼及其他任何經常性給與，故不論係以何
      名義為給付，果該給付具有「勞務對價性」及「經常性」
      給與之性質，即屬工資，自不容僱主巧立名目、創設給付
      名稱以規避勞工法令就薪資發給與計算方法所為之規範。
      況原告係以固定班制從事大夜班之工作乙節，已如前述，
      顯見原告於夜間工作，並非偶而為之，衡與一般公司行號
      為應付臨時性之業務需求偶而為之者有間，故原告領取「
      大夜班津貼」，已成為原告因特定工作條件所形成固定常
      態工作中可取得之給與，為原告因經常性提供勞務所得之
      報酬，依上開說明，原告之「大夜班津貼」自屬勞工提供
      勞務之對價且為經常性給與，應屬工資甚明，被告上開所
      辯，顯不足採。
    5.被告未經原告同意即片面調動原告之工作時段，致原告無
      法領取「大夜班津貼」，影響原告之工資數額乙節，已如
      上述，而工資應由勞雇雙方所議定，為法所明定，則被告
      擅自變動兩造之勞動契約，確實造成原告權益受損，被告
      之行為自該當勞基法第14條第1 項第6 款規定之情事。又
      原告於97年3 月28日知悉被告違反兩造勞動契約之情事後
      ，即於97年4 月7 日以勞基法第14條第1項 第6 款之規定
      ，發函終止兩造之勞動契約乙節，亦如上述，則原告未逾
      30日之期間即已終止兩造之勞動契約，從而，原告終止兩
      造之勞動契約自屬合法。至被告嗣後雖以原告連續曠職3
      日為由，終止兩造之勞動契約，惟兩造之勞動契約業經原
      告合法終止在先，被告之終止自不生效力，附此敘明。
  (二)原告請求被告給付資遣費及預告工資，有無理由？如可請求
    預告工資，金額若干？
    1.資遣費部分：按雇主依前條終止勞動契約者，應依左列規
      定發給勞工資遣費：在同一雇主之事業單位繼續工作，
      每滿一年發給相當於一個月平均工資之資遣費。依前款
      計算之剩餘月數，或工作未滿一年者，以比例計給之。未
      滿一個月者以一個月計；第17條規定於本條終止契約準用
      之，勞基法第17條、第14條第4 項分別定有明文。本件原
      告依勞基法第14條第1 項第6 款之規定，業已合法終止兩
      造之勞動契約乙節，如前所述，依上開說明，則原告自得
      請求被告給付資遣費。又原告如可請領資遣費，數額如附
      表四「資遣費」欄所示乙節，為兩造所不爭（見本院卷二
      第119 頁反面），則原告請求被告給付如附表四「資遣費
      」欄所示金額之資遣費，為有理由，應予准許。
    2.預告工資部分：按有左列情形之一者，勞工不得向雇主請
      求加發預告期間工資及資遣費：依第12條或第15條規定
      終止勞動契約者。定期勞動契約期滿離職者；第17條規
      定於第14條終止契約準用之，勞基法第18條、第14條第4
      項分別定有明文。然查預告期間之設定，在於使被解僱的
      勞工有另覓其他工作的時間，避免因突然的失業而招致生
      活無著，設若雇主未於事前預告而予即時解僱，如能給予
      工資補償，亦足以達到同樣的目的，足見，預告工資之給
      與在於補償勞工因雇主應預告終止勞動契約而未完足預告
      期間勞工之薪資損失，達到照顧勞工生活之目的，是以，
      勞工以雇主有該法第14條之情事為理由而主動終止勞動契
      約者，除依法可請求資遣費外，尚無依同法第18條規定之
      反面解釋而認為雇主應發給預告期間之工資。而本件原告
      既係依勞基法第14條第1 項第6 款之規定，終止兩造之勞
      動契約乙節，如前所述，則原告請求被告給付預告期間工
      資，自屬無據。
  (三)原告請求被告給付無薪休假被扣薪資（即附表四「無薪休假
    被扣薪資」欄所示金額），有無理由？
    1.按工資由勞雇雙方議定之。但不得低於基本工資；前項基
      本工資，由中央主管機關設基本工資審議委員會擬訂後，
      報請行政院核定之；勞工在同一雇主或事業單位，繼續工
      作滿一定期間者，每年應依左列規定給予特別休假：1
      年以上3 年未滿者7 日。3 年以上5 年未滿者10日。
      5 年以上10年未滿者14日。10年以上者，每1 年加給1
      日，加至30日為止；第36條所定之例假、第37條所定之休
      假及第38條所定之特別休假，工資應由雇主照給，勞基法
      第21條第1 、2 項、第38條、第39條前段分別定有明文。
    2.原告主張被告未經其等同意，即於97年2 月29日通知原告
      將自97年3 月起擴大實施無薪休假制度，致原告自96年11
      月起至97年3 月止因休無薪假而短少如附表五所示之薪資
      ，另原告自96年11月起至97年3 月止因以特休假折抵無薪
      假，竟遭被告短發如附表六所示金額之薪資，合計薪資減
      少如附表四「無薪休假被扣薪」欄所示金額，應由被告給
      付等語，並提出被告於97年2 月29日之會議議事錄、會議
      出席人員名冊、存摺影本及薪資明細單為證（見本院卷一
      第17、18、26至86頁）。被告對附表五及附表六所示金額
      雖不爭執（見本院卷一第165 頁反面），然否認原告之主
      張，並辯稱：被告自92年起即實施無薪假制度，原告自受
      僱被告起均未曾異議，顯見原告早已同意無薪假制度，又
      原告以特休假折抵無薪假，乃基於原告自願性之休假等語
      ，亦提出被告自92年度起至97年度止無薪休假明細表（下
      稱被告之無薪假明細表）及原告請假單為憑（見本院卷一
      第150、167 至179 頁）。
    3.經查，原告分別自附表四所示時間受僱於被告，且被告有
      實施無薪休假制度乙節，為兩造所不爭，顯見原告並非自
      96年11月起始有無薪休假之情事。又以被告之無薪假明細
      表觀之（見本院卷一第150 頁），被告自92年2 月起至97
      年3 月止陸續實施無薪假之月數達29個月之多，且依原告
      自行提出林恒民94年7 、8 之薪資明細單及王怡閔92年2
      、3 、5 、7 月、94年7 、8 月之薪資明細單以觀（見本
      院卷一162 、163 頁），均有無薪休假時數之記載，足認
      被告至遲自92年2 月起即有無薪休假之制度，是被告辯稱
      92年2 月起即有採行無薪假制度，即屬可採。而楊仁德、
      田素惠、林樺、石世奇、林恒民及王怡閔自91年間即受
      僱被告，吳忠明及楊博仁自93年間受僱被告，另陳薇妃及
      陳秀如分別自96年4 月及96年5 月受僱被告，迄原告主張
      被告應給付無薪休假工資之96年11月止（詳如附表五），
      則楊仁德、田素惠、林樺、石世奇、林恒民及王怡閔因
      無薪假遭扣薪之期間至少有4 年之久，吳忠明及楊博仁因
      無薪假遭扣薪之期間則長達3 年，陳薇妃及陳秀如因無薪
      假遭扣薪之期間亦有半年之久，堪認原告自被告實施無薪
      休假制度後，仍有持續受僱於被告之情形，自難遽認原告
      對被告之無薪休假制度未有默示同意之意思，故被告辯稱
      無薪休假制度業經原告同意，應屬可採。再依被告97年2
      月29日之會議議事錄以觀（見本院卷一第17頁），該說明
      欄僅載明「製造部有工作餘裕7 天，暫定安排3 月無薪假
      3 天，後續視情況再安排無薪假日程，基於產業環境因素
      ，乃依生產計畫排定出勤日程」等語，尚難據此推認被告
      於97年3 月將擴大無薪假制度，亦難遽認被告於97年3 月
      之無薪假政策與先前持續施行之無薪假有別，故原告此部
      分主張亦不足採。此外，基本工資為每月17,280元，每小
      時95元，並自96年7 月1 日生效乙節，有行政院勞工委員
      會96年6 月22日勞動2 字第0960130576號函可證，而陳薇
      妃及陳秀如於97年3 月之薪資因無薪休假僅分別餘17,229
      元及17,101元乙節，有陳薇妃及陳秀如97年3 月薪資單可
      佐（見本院卷一第83、86頁），且被告對陳薇妃及陳秀如
      依上開薪資數額計算之平均薪資亦不爭執，揆諸上開說明
      ，被告就陳薇妃及陳秀如於97年3 月薪資因無薪假扣薪後
      金額低於17,280元之基本工資部分，即屬違法，故陳薇妃
      請求被告就97年3 月薪資給付無薪假扣薪51元（計算式：
      00000-00000 ＝51），陳秀如請求被告就97年3 月薪資給
      付無薪假扣薪179 元（計算式：00000-00000 ＝179 ）為
      有理由，至原告就附表四所示金額逾此部分之請求，均無
      理由，應予駁回。
    4.次查，附表六所示金額均係原告以休年假方式取代被告之
      無薪假乙節，有原告請假單可稽（見本院卷一第167 至17
      9 頁），亦為被告所不爭執，已如前述，而原告之年假均
      係任職被告期間，依勞基法第38條規定，依法所得享有之
      特別休假權，依上開說明，原告就附表六所示特別休假部
      分，被告依法應給付工資。從而，原告請求被告給付如附
      表六所示金額部分，於法有據，為有理由。
六、綜上所述，被告片面將原告工作班別自大夜班調整至早班，
    違反兩造之勞動契約，致損害原告之權利，是原告依勞基法
    第14條第1 項第6 款之規定終止兩造勞動契約，並依勞基法
    第14條第4 項、第39條及第21條第1 項但書（僅陳薇妃及陳
    秀如97年3 月薪資部分）規定，請求被告給付資遣費、附表
    六所示金額（特別休假工資）及無薪假扣薪（僅陳薇妃及陳
    秀如97年3 月薪資部分）為正當，故楊仁德請求原告給付15
    2,367 元（計算式：147359+5008=152367）；田素惠請求原
    告給付131,471 元（計算式：127504+3967=131471）；林
    樺請求原告給付149,173 元（計算式：145993+3180=149173
    ）；石世奇請求原告給付118,611 元（計算式：116379+223
    2= 118611 ）；林恒民請求原告給付114,026 元（計算式：
    1122 54+1772=114026 ）；王怡閔請求原告給付108,308 元
    （計算式：106550+1758=108308）；吳忠明請求原告給付74
    ,918元；楊博仁請求原告給付66,104元（計算式：65312+79
    2=66104 ）；陳薇妃請求原告給付11,768元（計算式：1171
    7 +51=11768 ）；陳秀如請求原告給付11,449元（計算式：
    11270+17 9=11449）應予准許。從而，原告依前揭勞基法之
    法律關係，請求被告給付如附表一所示之金額與利息，為有
    理由，應予准許，至逾此部分之請求，即無理由，均應予駁
    回。
七、又本件原告各別請求之金額雖均未逾500,000 元，惟按民事
    訴訟法第389 條第1項第5款之規定宣告假執行者，其金額或
    價額之計算，以各個判決所命給付之金額或價額為準，以一
    訴主張數項標的與「共同訴訟」，其合併判決者，固應合併
    計算其金額或價額，以定其得否依職權宣告假執行。本件原
    告請求之總金額顯逾500,000 元，而不符合職權宣判假執行
    ，但原告陳明願供擔保，聲請宣告假執行，本院就原告勝訴
    部分，爰酌定原告以附表二所示之擔保金額後准許之。另被
    告陳明願供擔保聲請免為假執行之宣告，經核並無不合，爰
    分別酌定如附表三所示之相當擔保金額准許之。至原告敗訴
    部分，其假執行之聲請即失所附麗，應併予駁回。
八、本件事證已臻明確，兩造其餘攻擊防禦方法，經核與判決結
    果，不生影響，爰不一一論述。
九、據上論結，原告之訴一部有理由，一部無理由，依民事訴訟
    法第385 條第1 項前段、第79條、第85條第1 項前段、第39
    0 條第2 項、第392 條第2 項，判決如主文。
中    華    民    國    99    年    12    月    27    日
                  勞工法庭    審判長法  官    黃國川
                                    法  官    秦慧君
                                    法  官    何佩陵
正本係照原本作成。
如不服本判決，應於送達後20日內，向本院提出上訴狀並表明上
訴理由，如於本判決宣示後送達前提起上訴者，應於判決送達後
10日內補提上訴理由書（須附繕本）。如委任律師提起上訴者，
應一併繳納上訴審裁判費。
中    華    民    國    99    年    12    月    27    日
                                    書記官    陳喜苓
附表一
┌──┬────┬─────┬─────────────────────────────┐
│編號│姓    名│金      額│        利                        息                      │
├──┼────┼─────┼─────────────────────────────┤
│一  │楊仁德  │152,367 元│自97年7 月10日起至清償日止，按週年利率百分之5計算之利息。 │
├──┼────┼─────┼─────────────────────────────┤
│二  │田素惠  │131,471 元│自97年7 月10日起至清償日止，按週年利率百分之5計算之利息。 │
├──┼────┼─────┼─────────────────────────────┤
│三  │林樺  │149,173 元│自97年7 月10日起至清償日止，按週年利率百分之5計算之利息。 │
├──┼────┼─────┼─────────────────────────────┤
│四  │石世奇  │118,611 元│自97年7 月10日起至清償日止，按週年利率百分之5計算之利息。 │
├──┼────┼─────┼─────────────────────────────┤
│五  │林恒民  │114,026 元│自97年7 月10日起至清償日止，按週年利率百分之5計算之利息。 │
├──┼────┼─────┼─────────────────────────────┤
│六  │王怡閔  │108,308 元│自97年7 月10日起至清償日止，按週年利率百分之5計算之利息。 │
├──┼────┼─────┼─────────────────────────────┤
│七  │吳忠明  │74,918元  │自97年7 月10日起至清償日止，按週年利率百分之5計算之利息。 │
├──┼────┼─────┼─────────────────────────────┤
│八  │楊博仁  │66,104元  │自97年7 月10日起至清償日止，按週年利率百分之5計算之利息。 │
├──┼────┼─────┼─────────────────────────────┤
│九  │陳薇妃  │11,768元  │自97年7 月10日起至清償日止，按週年利率百分之5計算之利息。 │
├──┼────┼─────┼─────────────────────────────┤
│十  │陳秀如  │11,449元  │自97年7 月10日起至清償日止，按週年利率百分之5計算之利息。 │
├──┴────┼─────┴─────────────────────────────┤
│  合    計    │938,195元                                                             │
└───────┴───────────────────────────────────┘
附表二
┌──┬────┬──────────┐
│編號│姓    名│供擔保假執行金額    │
├──┼────┼──────────┤
│一  │楊仁德  │50,789元            │
├──┼────┼──────────┤
│二  │田素惠  │43,824元            │
├──┼────┼──────────┤
│三  │林樺  │49,725元            │
├──┼────┼──────────┤
│四  │石世奇  │39,537元            │
├──┼────┼──────────┤
│五  │林恒民  │38,009元            │
├──┼────┼──────────┤
│六  │王怡閔  │36,103元            │
├──┼────┼──────────┤
│七  │吳忠明  │24,973元            │
├──┼────┼──────────┤
│八  │楊博仁  │22,035元            │
├──┼────┼──────────┤
│九  │陳薇妃  │3,923元             │
├──┼────┼──────────┤
│十  │陳秀如  │3,817元             │
└──┴────┴──────────┘
附表三
┌──┬────┬──────────┐
│編號│姓    名│免為假執行擔保金額  │
├──┼────┼──────────┤
│一  │楊仁德  │153,000元           │
├──┼────┼──────────┤
│二  │田素惠  │132,000元           │
├──┼────┼──────────┤
│三  │林樺  │150,000元           │
├──┼────┼──────────┤
│四  │石世奇  │119,000元           │
├──┼────┼──────────┤
│五  │林恒民  │115,000元           │
├──┼────┼──────────┤
│六  │王怡閔  │109,000元           │
├──┼────┼──────────┤
│七  │吳忠明  │75,000元            │
├──┼────┼──────────┤
│八  │楊博仁  │67,000元            │
├──┼────┼──────────┤
│九  │陳薇妃  │12,000元            │
├──┼────┼──────────┤
│十  │陳秀如  │12,000元            │
└──┴────┴──────────┘
附表四
┌───┬─────┬─────┬────┬─────┬────┬────┬─────┐
│姓名  │服務年資  │年資基數（│月平均薪│資遣費    │預告工資│無薪休假│請求金額  │
│      │          │小數點以下│資      │          │        │被扣薪資│          │
│      │          │四捨五入）│        │          │        │（詳如附│          │
│      │          ├──┬──┤        │          │        │表五、六│          │
│      │          │勞退│勞退│        │          │        │之總和）│          │
│      │          │新制│舊制│        │          │        │        │          │
├───┼─────┼──┼──┼────┼─────┼────┼────┼─────┤
│楊仁德│91.03.05至│1.42│3.33│31,023元│147,359元 │31,023元│ 8,258元│186,640元 │
│      │97.04.07  │    │    │        │          │        │        │          │
├───┼─────┼──┼──┼────┼─────┼────┼────┼─────┤
│田素惠│91.05.01至│1.42│3.17│27,819元│127,504元 │27,819元│ 8,605元│163,928元 │
│      │97.04.07  │    │    │        │          │        │        │          │
├───┼─────┼──┼──┼────┼─────┼────┼────┼─────┤
│林樺  │91.05.02至│1.42│3.17│31,583元│145,993元 │31,853元│ 8,178元│186,024元 │
│      │97.04.07  │    │    │        │          │        │        │          │
├───┼─────┼──┼──┼────┼─────┼────┼────┼─────┤
│石世奇│91.06.03至│1.42│3   │26,350元│116,379元 │26,350元│10,231元│152,960元 │
│      │97.04.07  │    │    │        │          │        │        │          │
├───┼─────┼──┼──┼────┼─────┼────┼────┼─────┤
│林恒民│91.10.07至│1.42│2.75│26,941元│112,254元 │26,941元│10,258元│149,453元 │
│      │97.04.07  │    │    │        │          │        │        │          │
├───┼─────┼──┼──┼────┼─────┼────┼────┼─────┤
│王怡閔│91.11.11至│1.42│2.67│26,094元│106,550元 │26,094元│10,962元│143,606元 │
│      │97.04.07  │    │    │        │          │        │        │          │
├───┼─────┼──┼──┼────┼─────┼────┼────┼─────┤
│吳忠明│93.03.04至│1.42│1.33│27,243元│ 74,918元 │27,243元│10,320元│112,481元 │
│      │97.04.07  │    │    │        │          │        │        │          │
├───┼─────┼──┼──┼────┼─────┼────┼────┼─────┤
│楊博仁│93.05.13至│1.42│1.17│25,282元│ 65,312元 │25,282元│10,111元│100,705元 │
│      │97.04.07  │    │    │        │          │        │        │          │
├───┼─────┼──┼──┼────┼─────┼────┼────┼─────┤
│陳薇妃│96.04.16至│0.5 │  │23,433元│ 11,717元 │ 7,811元│11,685元│ 31,213元 │
│      │97.04.07  │    │    │        │          │        │        │          │
├───┼─────┼──┼──┼────┼─────┼────┼────┼─────┤
│陳秀如│96.05.01至│0.5 │  │22,541元│ 11,270元 │ 7,514元│12,372元│ 31,156元 │
│      │97.04.07  │    │    │        │          │        │        │          │
└───┴─────┴──┴──┴────┴─────┴────┴────┴─────┘
附表五
┌──┬────┬────────────────────────┬──────┐
│編號│姓    名│               無薪休假短少薪資（新台幣：元）   │ 合計（元） │
│    │        ├────┬────┬────┬────┬────┤            │
│    │        │96年11月│96年12月│97年1月 │97年2月 │97年3月 │            │
├──┼────┼────┼────┼────┼────┼────┼──────┤
│一  │楊仁德  │0       │0       │2,409   │0       │841     │3,250       │
├──┼────┼────┼────┼────┼────┼────┼──────┤
│二  │田素惠  │773     │0       │0       │0       │3,865   │4,638       │
├──┼────┼────┼────┼────┼────┼────┼──────┤
│三  │林樺  │833     │0       │0       │0       │4,165   │4,998       │
├──┼────┼────┼────┼────┼────┼────┼──────┤
│四  │石世奇  │779     │0       │744     │1023    │5,453   │7,999       │
├──┼────┼────┼────┼────┼────┼────┼──────┤
│五  │林恒民  │1,562   │0       │2,238   │0       │4,686   │8,486       │
├──┼────┼────┼────┼────┼────┼────┼──────┤
│六  │王怡閔  │1,552   │0       │2,220   │0       │5,432   │9,204       │
├──┼────┼────┼────┼────┼────┼────┼──────┤
│七  │吳忠明  │1,572   │0       │3,000   │1,032   │4,716   │10,320      │
├──┼────┼────┼────┼────┼────┼────┼──────┤
│八  │楊博仁  │1,540   │0       │2,940   │219     │4,620   │9,319       │
├──┼────┼────┼────┼────┼────┼────┼──────┤
│九  │陳薇妃  │1,814   │493     │2,952   │1,015   │5,411   │11,685      │
├──┼────┼────┼────┼────┼────┼────┼──────┤
│十  │陳秀如  │3,068   │0       │2,928   │1,007   │5369    │12,372      │
└──┴────┴────┴────┴────┴────┴────┴──────┘
附表六
┌──┬────┬────────────────────────┬──────┐
│編號│姓    名│特休假折抵無薪假，應發特休假之工資（新台幣：元）│  合計（元）│
│    │        ├────┬────┬────┬────┬────┤            │
│    │        │96 年 11│96年12月│97年1月 │97年2月 │97年3月 │            │
│    │        │月      │        │        │        │        │            │
├──┼────┼────┼────┼────┼────┼────┼──────┤
│一  │楊仁德  │841     │0       │803     │0       │3,364   │5,008       │
├──┼────┼────┼────┼────┼────┼────┼──────┤
│二  │田素惠  │0       │0       │2,952   │1,015   │0       │3,967       │
├──┼────┼────┼────┼────┼────┼────┼──────┤
│三  │林樺  │0       │0       │3,180   │0       │0       │3,180       │
├──┼────┼────┼────┼────┼────┼────┼──────┤
│四  │石世奇  │0       │0       │2,232   │0       │0       │2,232       │
├──┼────┼────┼────┼────┼────┼────┼──────┤
│五  │林恒民  │0       │0       │746     │1,026   │0       │1,772       │
├──┼────┼────┼────┼────┼────┼────┼──────┤
│六  │王怡閔  │0       │0       │740     │1,018   │0       │1,758       │
├──┼────┼────┼────┼────┼────┼────┼──────┤
│七  │吳忠明  │0       │0       │0       │0       │0       │0           │
├──┼────┼────┼────┼────┼────┼────┼──────┤
│八  │楊博仁  │0       │0       │0       │792     │0       │792         │
├──┼────┼────┼────┼────┼────┼────┼──────┤
│九  │陳薇妃  │0       │0       │0       │0       │0       │0           │
├──┼────┼────┼────┼────┼────┼────┼──────┤
│十  │陳秀如  │0       │0       │0       │0       │0       │0           │
└──┴────┴────┴────┴────┴────┴────┴──────┘

司法院資訊處製作；財團法人民間司法改革基金會備份。
